# 三旧改造职工安置费用问题

提问人：fluxion 时间：2013-08-05 17:42:46
陈老师，请教个问题。 某企业厂房纳入三旧改造项目，土地用于自行开发房地产。原职工安置费用纳入土地开发成本核算是否符合《企业会计准则第 9 号》第六条的规定。谢谢

回答人：chenyiwei
参照《计学撮要》中关于“拆除旧房并建造新房时，旧房原账面价值的处理”的问答，此时旧房的帐面价值是不会转入房地产开发成本中的。类似地，此处发生的原有职工安置费用更多地与旧房的拆除和原有业务的终止相关，而不是与新的房地产开发用途相关。因此，我理解应当对此类职工安置费用按照职工薪酬准则对辞退福利的规定进行处理，不能计入房地产开发成本。

提问人：fluxion 时间：2013-08-05 23:41:05
但是是否可以理解三旧改造模式的特殊性，获得厂区地块使用权的代价就是同时要负担原厂职工的安置费用呢？另外，由于三旧改造模式的特殊性，职工安置需较长谈判博弈过程，该厂的母公司另外成立了房地产开发公司负担上述安置费用，未最终签订安置合同的由原厂发放最低工资。最低工资这部分能否进入土地开发费用呢？因为准则第 1 号存货的第八条也说：存货的其他成本，是指除采购成本、加工成本以外的，使存货达到目前场所和状态所发生的其他支出。

回答人：chenyiwei
如果明确就是为了开发房地产的目的，从外部购入土地使用权连同地上建筑物等，并约定以承担人员安置费用作为取得土地的附加条件之一的，则此时的安置费可以计入开发成本。

回答人：chenyiwei
我理解都不可以计入。因为这是本企业原有土地的变性和开发，因此很难将此类支出在房地产开发成本和原业务的终止成本之间截然划分，但一般理解更接近于原业务的终止成本，而不是房地产开发成本。